【裁判字號】    96,聲,2016
【裁判日期】    970411
【裁判案由】    返還提存物
【裁判全文】
臺灣桃園地方法院民事裁定              96年度聲字第2016號
聲  請  人  武琳塑膠股份有限公司
法定代理人  乙○○
相  對  人  甲○○
                        1樓
            丙○○
上列聲請人聲請返還提存物事件，本院裁定如下：
    主  文
本院九十六年度存字第三二四六號提存事件聲請人所提存之擔保
金新台幣壹拾萬柒仟元，就相對人甲○○部分，准予返還。
聲請人其餘聲請駁回。
    理  由
一、按供擔保人證明受擔保利益人同意返還者，法院應依供擔保
    人之聲請，以裁定命返還其提存物，民事訴訟法第104 條第
    1 項第2 款定有明文。前開規定，於其他依法令供訴訟上之
    擔保者準用之，並為同法第106 條所明定。
二、本件聲請意旨略以：聲請人與相對人間清償債務事件，聲請
    人前遵鈞院96年度裁全字第3799號假扣押裁定，以鈞院96年
    度存字第3246號提供新台幣13萬7,000 元為擔保，聲請鈞院
    對相對人之財產為假扣押執行在案；茲因相對人同意聲請人
    領回其所提存之上開提存物，爰聲請返還本件提存物等語。
三、聲請人主張之上開事實，業據提出相對人之同意書、印鑑證
    明、本院96年度裁全字第3799號裁定、96年度存字第3246號
    提存書、國庫存款收據為證，並經本院依職權調閱上開卷宗
    核閱屬實，堪信聲請人主張相對人同意返還提存物一節為真
    實，揆諸前揭說明，聲請人就相對人甲○○部分聲請返還提
    存物，自無不合，應予准許。
四、就相對人丙○○部分：按擔保提存之提存人於提存後，於假
    扣押、假處分、假執行經裁判後未聲請執行，或於執行程序
    實施前撤回執行之聲請，得聲請該管法院提存所返還提存物
    ，提存法第18條第1 項第3 款定有明文。足見假扣押供擔保
    人於強制執行實施前撤回執行之聲請或未聲請執行，即得逕
    向法院提存所聲請返還擔保金，毋須經由法院裁定。經查本
    件聲請人於辦理上開提存後，僅聲請假扣押強制執行相對人
    甲○○之財產，並未聲請假扣押相對人丙○○之財產，業據
    本院依職權調取本院96年度執全字第2519號卷宗核閱無訛，
    則依前揭規定，聲請人就相對人丙○○部分，欲請求返還提
    存物，僅需提出民事執行發給之「未執行證明」，即得聲請
    提存所返還提存物，無庸取得本院命返還提存物之確定裁定
    。從而，聲請人此部分之聲請，尚屬於法不合，應予駁回，
    爰裁定如主文。
中    華    民    國    97    年    4     月    11    日
                  民事第一庭    法  官  陳雪玉
如不服本裁定應於送達後10日內向本院提出抗告狀，並應繳納抗
告裁判費新台幣1,000 元。
以上正本與原本無異。
中    華    民    國    97    年    4     月    15    日
                                書記官  吳瓊英


司法院資訊處製作；財團法人民間司法改革基金會備份。
